臺灣新竹地方法院民事簡易判決
111年度竹北簡字第284號
原      告  顧喬祺  

被      告  團文海  
上列當事人間請求損害賠償事件，本院於民國111年7月7日辯論
終結，判決如下：
    主      文
被告應給付原告新臺幣玖萬貳仟肆佰零玖元，及自民國一一一年
四月十二日起至清償日止，按週年利率百分之五計算之利息。
原告其餘之訴駁回。
訴訟費用新臺幣壹仟玖佰玖拾元，由被告負擔二分之一，餘由原
告負擔。
本判決原告勝訴部分得假執行。
原告其餘假執行之聲請駁回。
    事實及理由
壹、程序方面：
    原告於判決確定前，得撤回訴之全部或一部，但被告已為本
    案言詞辯論者，應得其同意；訴之撤回應以書狀為之，但於
    期日，得以言詞向法院或受命法官為之；民事訴訟法第262
    條第1項、第2項定有明文。本件原告起訴時列團文海、車牌
    號碼0000-00號之車主即阮登舒為共同被告，嗣於民國111年
    7月7日言詞辯論期日，當庭撤回其對阮登舒之起訴（見本院
    卷第28頁）。核原告為上開撤回時，阮登舒尚未為本案之言
    詞辯論，揆之前開說明，毋庸得其同意，已生撤回之效力，
    是本件被告僅團文海1人，首應敘明。
貳、實體方面：
一、原告主張：
　　被告於110年11月5日17時25分許，駕駛車牌號碼0000-00號
    自用小客車（下稱肇事車輛），行經新竹縣竹北市自強北路
    往北內側車道時，未注意前方車輛停等紅燈之狀況，自後方
    追撞訴外人朱麗芝所有、由原告駕駛之車牌號碼000-0000號
    自用小客車（下稱系爭車輛），致系爭車輛再往前撞及訴外
    人鍾金城所駕駛車牌號碼0000-00號車輛（下稱鍾金城車）
    ，鍾金城車因遭系爭車輛追撞，又往前撞及訴外人蕭聖樺所
    駕駛車牌號碼000-0000號車輛（下稱蕭聖樺車）。系爭車輛
    因遭肇事車輛從後追撞，遭撞後又往前撞及鍾金城車，因而
    受有損害，經送廠修理，修復費用為新臺幣（下同）190,00
    0元，被告應負全部之損害賠償責任。訴外人朱麗芝已將系
    爭車輛之損害賠償請求權讓與予原告，原告爰依債權讓與、
    民法第184條第1項前段、第2項、第191條之2等規定，請求
    被告如數賠償。並聲明：被告應給付原告190,000元及自起
    訴狀繕本送達翌日起至清償日止，按週年利率5%計算之利息
    ；並陳明願供擔保，請准宣告假執行。
二、被告則以：
　　系爭車輛比較舊了，在市場上以15萬元即可買到相同品質的
    車，用19萬元修車金額太高，且應該要考慮折舊等語置辯。
    並聲明：原告之訴駁回。　　
三、得心證之理由：
　㈠原告主張之上開事實，業據提出與所述相符之汽車毀損照片
    、統一發票、估價單、系爭車輛行車執照等件為證，並有新
    竹縣政府警察局竹北分局110年12月24日竹縣警交字第11036
    02886號函暨所附道路交通事故現場圖、道路交通事故調查
    報告表（一）（二）、道路交通事故談話紀錄表、道路交通
    事故照片附卷可稽，被告除抗辯修車費過高以外，其餘均無
    意見，則系爭車輛之修復費用是否確如原告所主張尚待證明
    ，原告其餘主張，即堪認為實在。
  ㈡按汽車在同一車道行駛時，除擬超越前車外，後車與前車之
    間應保持隨時可以煞停之距離；汽車行駛時，駕駛人應注意
    車前狀況，隨時採取必要之安全措施；道路交通安全規則第
    94條第1項、第3項分定明文。上開規範當屬汽車駕駛人於駕
    駛時應負之注意義務，被告於前揭時間駕駛肇事車輛，自應
    注意車前狀況，隨時採取必要之安全措施，並應與行駛在前
    之車輛，保持隨時可以煞停之距離。經查，當時被告駕駛之
    肇事車輛行駛於自強北路往北內側車道時，前方依序有系爭
    車輛、鍾金城車及蕭聖樺車。依被告於警詢所述：當時看到
    前方亮煞車燈，我也煞車，但煞車踏板被水瓶卡住，後來就
    撞上去了；原告於警詢時陳稱：我駕車打D檔踩煞車停等紅
    燈，停下來約莫10秒遭後方汽車追撞；鍾金城於警詢時陳述
    ：我快到路口時停等左轉燈，停了5到6秒突然聽見撞擊聲，
    接著我的車再遭後車追撞；蕭聖樺於警詢時陳稱：我在停等
    紅燈，路燈剛亮準備起步時，聽見撞擊聲，再看我車內的後
    照鏡發現後車撞上來，我放開煞車滑行約6公尺後停車；以
    上有道路交通事故談話紀錄表在卷可參（見竹北司簡調卷第
    45-51頁）。再參以道路交通事故調查報告表（一） 所示，
    當時天候晴、日間自然光線、路面乾燥無缺陷、視距良好等
    情，堪認本件事故之發生，係被告駕駛肇事車輛未保持隨時
    可以煞停之距離，又未注意車前狀況，往前追撞同向由原告
    駕駛之系爭車輛，系爭車輛後方遭撞後，因作用力再往前追
    撞鍾金城車，足徵被告就本件事故之發生確有過失，且被告
    之過失駕駛行為與系爭車輛受有損害間，亦具相當因果關係
    ，被告應就其過失不法侵權行為所致系爭車輛之損害負賠償
    責任。
　㈢次按因故意或過失，不法侵害他人之權利者，負損害賠償責
    任；又汽車、機車或其他非依軌道行駛之動力車輛，在使用
    中加損害於他人者，駕駛人應賠償因此所生之損害；不法毀
    損他人之物者，被害人得請求賠償其物因毀損所減少之價額
    。民法第184條第1項前段、第191條之2、第196條分別定有
    明文。本件事故之發生確係被告過失所致，業如前述，而系
    爭車輛之所有人朱麗芝於本件事故發生後，已出資將系爭車
    輛修復，並將系爭車輛受損之賠償請求權讓與予原告，有請
    求權讓與同意書可按(見本院卷第19頁），是原告得基於侵
    權行為之法律關係向被告請求賠償。復按物被毀損時，被害
    人除得依民法第196條請求賠償外，並不排除民法第213條至
    第215條之適用。依民法第196條請求賠償物被毀損所減少之
    價額，得以修復費用為估定之標準，但以必要者為限（例如
    ︰修理零件以新品換舊品，應予折舊），此有最高法院77年
    度第9次民事庭會議決議可資參照。依行政院公布之固定資
    產耐用年數表及固定資產折舊率表，系爭車輛為自用小客車
    ，依固定資產耐用年數表第二類第三項規範，耐用年數為5
    年，再依固定資產折舊率表之定率遞減法，每年折舊率為10
    00分之369，但其最後1年之折舊額，加歷年折舊累計額，總
    和不得超過該資產成本原額10分之9。查原告駕駛之系爭車
    輛因本件事故受損，依估價單所示，原本係以255,815元估
    價(其中鈑金工資57,400元、烤漆工資52,420元、零件費用1
    45,995元)，後以190,000元交修，有統一發票足憑，堪認系
    爭車輛之修復費用為190,000元。被告雖抗辯系爭車輛修復
    費用過高云云，然參諸道路交通事故現場圖、道路交通事故
    談話紀錄表、現場照片所示，系爭車輛之後方、前方均受損
    ，尤其後方受損嚴重，而估價單上所列之維修項目及金額，
    核與系爭車輛受損之情形相符，堪認確屬修復系爭車輛所必
    要，且各細項費用亦尚稱合理，原告主張修復費用需190,00
    0元，洵堪可信。被告空言抗辯修復費用過高，尚無從採。
    其次，系爭車輛修復費用既然並非原本估價之255,815元，
    而係190,000元，足見真正修復費用約為原本估價之74.27％(
    計算式：190,000÷255,815×100％)，則真正之鈑金工資、烤
    漆工資、零件費用等，亦應依上開比例減縮，經減縮後鈑金
    工資為42,632元、烤漆工資為38,934元、零件費用為108,43
    4元。再者，系爭車輛於104年10月出廠，有行車執照可佐（
    見本院卷第21頁），迄本件事故發生時已逾5年，依前揭說
    明，修車時以新品取代舊品間之差價應予折舊扣除。是以，
    零件費用應扣除折舊，扣除後為10,843元（計算式108,434×
    1/10=10,843，小數點下四捨五入）。至於鈑金工資42,632
    元、烤漆工資38,934元，並無折舊之適用，從而，系爭車輛
    車之必要修復費用合計為92,409元（計算式：10,843＋42,63
    2＋38,934＝92,409）。原告請求被告賠償92,409元，於法有
    據；逾此數額之請求，為無理由。
四、末按給付無確定期限者，債務人於債權人得請求給付時，經
    其催告而未為給付，自受催告時起，負遲延責任；其經債權
    人起訴而送達訴狀，與催告有同一之效力；遲延之債務，以
    支付金錢為標的者，債權人得請求依法定利率計算之遲延利
    息；應付利息之債務，其利率未經約定，亦無法律可據者，
    週年利率為5%，民法第229條第2項、第233條第1項前段、第
    203條分別定有明文。查本件起訴狀繕本於111年4月11日生
    送達被告之效力，有送達證書在卷可稽（見竹北司簡調卷第
    99頁），是原告請求自起訴狀繕本送達翌日即111年4月12日
    起加計法定遲延利息，亦屬有據。　　
五、綜上所述，原告依債權讓與、侵權行為之法律關係，請求被
    告給付92,409元，及自111年4月12日起至清償日止，按週年
    利率5%計算之利息，核屬有據，應予准許；逾此範圍之請求
    ，則屬無據，應予駁回。
六、本件係依民事訴訟法第427條第1項規定適用簡易訴訟程序，
    而為被告部分敗訴之判決，就原告勝訴部分依同法第389條
    第1項第3款規定，應依職權宣告假執行。原告雖聲明此部分
    願供擔保聲請假執行，惟僅係促使法院職權發動，爰不另為
    假執行准駁之諭知。至原告敗訴部分，其假執行之聲請即失
    所附麗，應併予駁回。
七、訴訟費用負擔之依據：民事訴訟法第79條。　　
中　　華　　民　　國　　111 　年　　7 　　月　　21　　日
                  竹北簡易庭   法　官　李珮瑜
以上正本係照原本作成。
如對本判決上訴，須於判決送達後 20 日內向本院提出上訴狀。
如委任律師提起上訴者，應一併繳納上訴審裁判費。
中　　華　　民　　國　　111 　年　　7 　　月　　21　　日
                                書記官　鄧雪怡　　　　　
　　　　　　　　　　　　　　　　　　　　
附表(金額：新臺幣)：
修理項目 原估修費用 依估價與實際金額之比例折算後之修復費用 本院認定之必要修復費用 板金工資 57,400元 42,632元 42,632元 烤漆工資 52,400元 38,934元 38,934元 零件費用 145,995元 108,434元 10,843元 合計 255,815元 190,000元 92,409元